---
title: "ACT 01: Extracción de datos utilizando R y SQL"
subtitle: "Inteligencia de Negocios | Tec de Monterrey CSF"
author: "A01663977 - Ludovic Delot B"
date: "Plataformas de analítica de negocios para organizaciones (Gpo 101)"
header-includes:
  - \usepackage{fontspec}
  - \usepackage{authblk}
  - \setmainfont{Montserrat}[
      Path = /Users/ludovicdelotbravo/Library/Fonts/,
      Extension      = .ttf,
      UprightFont    = *-Regular,
      BoldFont       = *-Bold,
      ItalicFont     = *-Italic,
      BoldItalicFont = *-BoldItalic]
  - \usepackage{microtype}
  - \usepackage{booktabs}
  - \usepackage{longtable}
  - \usepackage{float}
  - \usepackage{caption}
  - \usepackage[hidelinks]{hyperref}
  - \usepackage{inconsolata}
  - \usepackage{algorithm}
  - \usepackage{algpseudocode}
  - \usepackage{xcolor}
output: 
  pdf_document:
    latex_engine: xelatex
    highlight: tango
    toc: yes
    fig_width: 7
    fig_height: 5
    fig_caption: yes
  html_document:
    toc: yes

---

\newpage 

```{r setup, include=FALSE}
knitr::opts_chunk$set(
  echo = TRUE,                # Shows the code
  warning = FALSE,            # Hides warnings
  message = FALSE,            # Hides messages
  cache = TRUE,               # Allows cache
  fig.align = "center",       # It centers figures
  fig.width = 8,              # Width for figures
  fig.height = 6,             # Heigh for figues
  out.width = "80%",          # width in the final document
  tidy = TRUE)                # Shows the code in a cleaner way
```


# R Markdown Setup Preset Ludovic

```{r }
library(readxl)
library(dplyr)
library(ggplot2)
library(tidyr)
library(tidyverse)
library(scales)
library(openxlsx)
library(stringr)
library(janitor)
```

# Lectura del DataSet

```{r}
#Se carga el csv en un dataframe
df_titanic <- read_csv("data/titanic.csv")
```

# Estadística Descriptiva

```{r}
#Se limpia el nombre de las columnas
df_titanic <- clean_names(df_titanic)
#Se genera un resumen del dataframe
summary(df_titanic)
```

# SQL Paquete

```{r}
# install.packages("sqldf")
#Para hacer consultas de SQL en R
library(sqldf)
```

# Q1. Pasajeros que son mayores de edad

```{r}
df_titanic_q1 <- sqldf(
  "SELECT passenger_id, name, age 
  FROM df_titanic
  WHERE age >= 18")
print(head(df_titanic_q1))
```

# Q2. Pasajeros que son hombres y mayores de 30 años

```{r}
df_titanic_q2 <- sqldf(
  "SELECT passenger_id, name, sex, age
  FROM df_titanic
  WHERE sex = 'male' 
  AND age > 30")
print(head(df_titanic_q2))
```

# Q3. Nombre y Num Ticket

```{r}
df_titanic_q3 <- sqldf(
  "SELECT name, ticket 
  FROM df_titanic")
print(head(df_titanic_q3))
```

# Q4. Nombres en orden alfabético

```{r}
df_titanic_q4 <- sqldf(
  "SELECT name 
  FROM df_titanic
  ORDER BY name")
print(head(df_titanic_q4))
```

# Q5. Pasajero con menor y mayor edad

```{r}
df_titanic_q5_1 <- sqldf(
  "SELECT passenger_id, name, age 
  FROM df_titanic
  WHERE age IS NOT NULL
  ORDER BY age 
  LIMIT 1")
print(df_titanic_q5_1)

df_titanic_q5_2 <- sqldf(
  "SELECT passenger_id, name, age 
  FROM df_titanic
  WHERE age IS NOT NULL
  ORDER BY age DESC 
  LIMIT 1")
print(df_titanic_q5_2)
```

# Q6. Validación de NULLS

```{r}

df_titanic_q6 <- sqldf(
  "SELECT *
  FROM df_titanic
  WHERE passenger_id IS NULL 
  OR survived IS NULL 
  OR pclass IS NULL 
  OR name IS NULL 
  OR sex IS NULL 
  OR age IS NULL 
  OR sib_sp IS NULL 
  OR parch IS NULL 
  OR ticket IS NULL 
  OR fare IS NULL 
  OR cabin IS NULL 
  OR embarked IS NULL")

print(head(df_titanic_q6))
```

# Funciones de SQL usadas

- **SELECT**: Se utiliza para seleccionar columnas específicas o todas (`*`) de una tabla.

- **WHERE**: Se utiliza para filtrar filas en función de una o más condiciones.

- **AND**: Se utiliza en combinación con WHERE para agregar más condiciones.

- **ORDER BY**: Se utiliza para ordenar los resultados de una consulta.

- **DESC**: Ordena los resultados de manera descendente.

- **LIMIT**: Se utiliza para limitar el número de filas devueltas por la consulta.

- **IS NULL**: Se utiliza para verificar si una columna tiene NULLS

- **IS NOT NULL**: Se utiliza para verificar si una columna no tiene valores NULLS

- **OR**: Se utiliza en combinación con WHERE para agregar condiciones alternativas.
